【裁判字號】    98,訴,1552
【裁判日期】    990210
【裁判案由】    清償消費款
【裁判全文】
臺灣臺南地方法院民事判決              98年度訴字第1552號
原      告  台新資產管理股份有限公司
法定代理人  乙○○
訴訟代理人  丙○○
送達代收人  丁○○
被      告  甲○○
上列當事人間請求清償消費款事件，經本院於民國99年2月3日言
詞辯論終結，判決如下：
    主      文
被告應給付原告新台幣陸拾伍萬壹仟捌佰貳拾肆元。
訴訟費用新台幣柒仟壹佰陸拾元由被告負擔。
    事實及理由
一、原告起訴主張：訴外人蔡佩茹邀同其配偶即被告於民國91年
    2月1日與原告訂立信用卡使用契約，由訴外人蔡佩茹持用正
    卡（以下簡稱系爭正卡），而由其配偶即被告持用附卡（以
    下簡稱系爭附卡），依約被告即得於特約商店簽帳消費，但
    應於次月限繳日前向原告清償，逾期清償，詎訴外人蔡佩茹
    及被告至98年10月27日止 共積欠新台幣（下同）651,824元
    迄未給付，爰本於消費借貸及連帶給付之法律關係，請求被
    告如數給付等情；並聲明求為判決如主文第1項所示。
二、被告抗辯略以：被告很少使用系爭附卡，且自94年10月間就
    未再使用，積欠的款項大部分都是配偶即訴外人蔡佩茹刷系
    爭正卡消費所積欠之款項，不應由被告負責等語。
三、得心證之理由：
（一）原告前開主張之事實，業據提出信用卡申請書、信用卡約
      定條款、帳務明細表為憑，被告亦不爭執積欠款項之真實
      ，堪信原告主張為真實。
（二）按連帶債務之負擔， 依民法272條之規定，於當事人明示
      願意就債務之內容負連帶清償之責即已足。被告抗辯其很
      少使用系爭附卡，且自94年10月間就未再使用，積欠的款
      項大部分都是配偶即訴外人蔡佩茹刷系爭正卡消費所積欠
      之款項，不應由被告負責云云。惟查：依被告所不爭執真
      正之信用卡申請書上明確載明「……並同意信用卡正、附
      卡持有人間互負連帶保證責任……」等語，而兩造之信用
      卡契約第3條第1項亦約定「正卡持卡人得為經貴行同意之
      第三人申請核發附卡，且正卡持卡人或附卡持卡人就各別
      使用信用卡所生應付帳款互負連帶清償責任」等語，是依
      信用卡申請書及兩造信用卡契約之約定，系爭附卡持卡人
      即被告自應與系爭正卡持卡人即被告之配偶即訴外人蔡佩
      茹就信用卡所生帳款負連帶清償責任。故被告抗辯積欠款
      項大部分是系爭正卡持卡人所消費，被告不用負責云云，
      自不足採。
（三）綜上所述，原告本於消費借貸及連帶給付之法律關係，請
      求被告給付如主文第1項所示之金額， 為有理由，應予准
      許。
四、按訴訟費用，由敗訴之當事人負擔；法院為終局判決時，應
    依職權為訴訟費用之裁判， 民事訴訟法第78條及第87條第1
    項分別定有明文。 經核本件訴訟費用額為7,160元（即第一
    審裁判費），而原告之請求為有理由，爰依上開規定確定被
    告應負擔之訴訟費用如主文第2項所示。
五、結論：原告之訴，為有理由，依民事訴訟法第87條第1項、
    第78條，判決如主文。
中    華    民    國    99    年    2     月    10    日
                          臺灣臺南地方法院民事第三庭
                                法  官  王 獻 楠
上為正本，係照原本作成。
如不服本判決，應於本判決送達後20日內提出上訴狀（須按他造
當事人之人數附繕本）。
中    華    民    國    99    年    2     月    10    日
                                書記官  李 靜 怡

司法院資訊處製作；財團法人民間司法改革基金會備份。
